# 请教陈老师和各位: 上市公司合并子公司换股处理

提问人：wc2006 时间：2019-03-21 22:55:55
上市公司拟将合并范围内全资子公司 100% 股权置出，换入一家公司 90%的股权。请教问题：
1 、基准日：置出公司和换入公司审计评估基准日是否需要一致？
2 、是否需要审计报告？置出和换入公司
3 、是否需要评估报告？置出和换入公司
4 、假设置出公司账面 5 亿元评估 20 亿元。换入公司账面 8 亿元，评估30 亿元。差异部分现金支付。
【 1 】如何账务处理？确认收益吗？适用非货币性交易还是长投准则？
【 2 】如果交税？
【 3 】换入股权如何确认商誉？
5 、上市公司以上交易需要履行什么程序？
请帮助。

回答人：chenyiwei
1 、置出公司和换入公司审计评估基准日需要一致。
2 、 3 、取决于该项置换是否构成重大资产重组，或者虽不构成重大资产重组但需经过上市公司股东大会批准。如果是这两种情况，则审计和评估是必经程序。其他情形下没有审计、评估的强制要求，但议案仍建议进行审计和评估。（如果该上市公司是国资背景，或者交易对手是国资背景，则审计和评估也是强制性的。）
4 、首先考虑换入股权是否构成同一控制下合并，如果是则不能确认收益。如果置入股权不构成同一控制下合并的，则可以按照长期股权投资准则和合并报表准则的规定，在上市公司个别报表和合并报表层面确认处置损益。
5 、同 2 、 3 ，取决于上市公司及其交易对手是否为国资背景，该交易对上市公司而言是否构成重大资产重组，或者根据股票上市规则第 9.3 条、9.7条需经股东会批准等。